台灣基隆地方法院刑事判決　　　　　　　　　　　　　　　九十年度自字第八號
　　自　訴　人　光泉食品股份有限公司
　　代　表　人　汪圳泉
　　代　理　人　甲○○
　　被　　　告　乙○○
右列被告因業務侵占案件，經自訴人提起自訴，本院判決如左：
    主  文
乙○○連續意圖為自己不法之所有，而侵占對於業務上所持有之物，處有期徒刑柒月
。
    事  實
一、乙○○自民國九十年七月二十三日起至同年十一月二十八日，擔任自訴人光泉食
    品股份有限公司之業務人員，負責推銷貨物、送貨及收取貨款等工作，詎乙○○
    竟意圖為自己不法所有之概括犯意，於上揭任職期間，將陸續自昱帝嶺餐廳等客
    戶處收取之貨款共計新台幣（下同）三十二萬二千三百六十元，予以侵占入己花
    用殆盡。
二、案經自訴人光泉食品股份有限公司提起自訴。
    理  由
一、訊據被告乙○○對前揭犯罪事實坦承不諱，核與自訴代理人甲○○之指述相符，
    並有挪用帳款明細表一份、切結書一份、客戶拜訪表五份等物為證，被告自白與
    事實相符，犯行洵堪認定，應依法論科。
二、核被告所為係犯刑法第三百三十六條第二項之業務侵占罪。其先後多次犯行，時
    間緊接，犯意概括，所犯構成要件相同，為連續犯，依刑法第五十六條規定以一
    罪論，並加重其刑。爰審酌被告犯罪之所得財物之金額、及尚未與自訴人達成和
    解，清償侵占款項，犯後坦承犯行等情，量處有期徒刑如主文所示之刑。
三、自訴意旨另略以：被告乙○○於九十年十、十一月間，亦意圖為自己不法之所有
    ，將進出貨差額共計一萬六千二百二十六元，予以侵占入己，亦涉有刑法三百三
    十六條第二項之業務侵占罪。然按犯罪事實應依證據認定之，無證據不得推定其
    犯罪事實；次按不能證明被告犯罪或其行為不罰者，應諭知無罪之判決，刑事訴
    訟法第一百五十四條、第三百零一條第一項分別定有明文。次按認定不利於被告
    之事實，須依積極證據，苟積極證據不足為不利於被告事實之認定時，即應為有
    利於被告之認定，更不必有何有利之證據，最高法院三十年上字第八一六號著有
    判例。訊據被告對此部分犯罪事實堅決否認，並辯稱：此為業務員每日出貨量與
    繳回公司之貨款及退貨量計算後，所產生之差額，其並未侵占貨物或款項，而公
    司已規定就此每月產生之差額由業務員賠償解決，因此足見此部分款項雖係因業
    務員之疏失而產生，但並非侵占等語。自訴代理人就被告所辯此差額產生之原因
    及產生後公司之處理方式亦不否認。因此，足信以自訴人公司由業務員每日結算
    出貨、退貨數量及收取款項後有差額產生並非被告單獨發生，因此其產生之原因
    多端，因多數原因可能為業務員在登載出貨數量、進貨數量，或收入款項等數目
    有所疏失記載不正確所致，尚無明確證據足資認定該部份差額係因業務員之侵占
    行為所致，是以自訴人就該部份差額處理之慣例即由業務員負責賠償解決，因此
    縱有差額產生亦無法遽認此差額係因被告侵占貨物或貨款所致，依據前揭判例意
    旨，就此部分既無明確證據被告有侵占犯行，原應為無罪之諭知，然自訴人認此
    部分犯行與前揭有罪部分，乃連續犯之裁判上之一罪關係，爰不另為無罪之諭知
    。
據上論結，應依刑事訴訟法第三百四十三條、第二百九十九條第一項前段、刑法第五
十六條、第三百三十六條第二項，罰金罰鍰提高標準條例第一條前段，判決如主文。
中      華      民  國      九十一      年     二    月    二十一   日
                                      台灣基隆地方法院刑事第二庭
                                            法  官    王  翠  芬
右正本證明與原本無異。
對於本件判決如有不服，應於收受送達後十日內，向本院提出上訴書狀，上訴於臺灣
高等法院，並按他造當事人之人數附具繕本。
                                            書記官    明  祖  斌
中      華      民      國      九十一      年     二    月    二十五   日
附錄論罪法條
刑法第三百三十六條第二項：
對於業務上所持有之物，犯前條第一項之罪者，處六月以上五年以下有期徒刑，得併
科三千元以下罰金。
